最高法院刑事裁定
111年度台抗字第1559號
抗  告  人  蘇柏愷                     



上列抗告人因違反毒品危害防制條例等罪案件，不服臺灣高等法
院臺南分院中華民國111年10月21日定其應執行刑裁定（111年度
聲字第797號），提起抗告，本院裁定如下：
    主  文
抗告駁回。
    理  由
一、按裁判確定前犯數罪者，併合處罰之；又數罪併罰，有2裁
    判以上宣告多數有期徒刑者，於各刑中之最長期以上，各刑
    合併之刑期以下，定其應執行之刑期，但不得逾30年，刑法
    第50條第1項前段、第51條第5款、第53條定有明文。至定應
    執行刑，乃別於刑法第57條針對個別犯罪之特別量刑程序，
    係對犯罪行為人及其所犯各罪之總檢視，其裁量權之行使，
    應兼衡罪責相當及特別預防之刑罰目的，具體審酌行為人所
    犯各罪反應出之人格、犯罪傾向，並審酌整體犯罪過程之各
    罪關係（例如各行為彼此間之關聯性《數罪間時間、空間、
    法益之異同性》、所侵害法益之專屬性或同一性、數罪對法
    益侵害之加重效應等）等情狀綜合判斷，倘裁量結果未逾法
    定範圍，且符合上開罪責相當原則之法規範目的，而無濫權
    情形者，自無違法可言。
二、本件抗告人蘇柏愷犯如原裁定附表（下稱附表）編號1至5所
    示違反毒品危害防制條例各罪（計20罪），均經附表所示之
    法院判處附表所示之罪刑確定，原審即最後事實審法院審核
    後，認檢察官依抗告人之請求所為之聲請為正當，且審酌其
    中附表編號1至3、編號4至5所示各罪，業分別定應執行刑有
    期徒刑4年3月、7年6月確定，兼衡抗告人所犯各罪之次數、
    犯罪性質相近、各罪獨立性較低及抗告人違反之嚴重性等綜
    合考量後，就所犯數罪整體非難評價，酌定應執行刑為有期
    徒刑10年10月，既未逾越法律規定之範圍（宣告刑總和有期
    徒刑71年2月，上限為有期徒刑30年；定應執行刑總和有期
    徒刑11年9月），亦與法規範目的無違，而無濫權情形，核
    屬法院裁量職權之適法行使，於法並無不合。抗告意旨泛引
    本院100年度台抗字第314號裁判見解及司法院釋字第775號
    解釋意旨之內容，謂本件非難重複程度高，且編號1（按共
    計16罪）、4、5均屬販賣第二級毒品案件，處罰之邊際效果
    遞減，且犯罪所得僅新臺幣17,000元，侵害法益低，原裁定
    量刑有違比例、平等、罪責相當及重複評價禁止原則，請予
    重新裁定適合之刑，讓抗告人早日重歸社會云云，係對原審
    適法裁量之職權以及已說明之事項，任意指摘，本件抗告為
    無理由，應予駁回。
據上論結，應依刑事訴訟法第412條，裁定如主文。
中　　華　　民　　國　　111 　年　　11　　月　　17　　日
                  刑事第二庭審判長法　官  林  勤  純
                                  法　官  蔡  新  毅
                                  法　官  黃  斯  偉
                                  法　官  吳  秋  宏
                                  法　官  王  梅  英
本件正本證明與原本無異
                                  書記官
中　　華　　民　　國　　111 　年　　11　　月　　21　　日